【裁判字號】    98,聲再,30
【裁判日期】    980826
【裁判案由】    聲請再審
【裁判全文】
臺灣高雄地方法院刑事裁定              98年度聲再字第30號
再審聲請人  甲○○
即受判決人
上列聲請人因毒品危害防制條例案件，對本院民國98年2 月20日
98年度審訴字第427 號第一審確定判決（起訴案號：97年度毒偵
字第8980號），聲請再審，本院裁定如下：
    主  文
再審之聲請駁回。
    理  由
一、本件聲請意旨略以：
  (一)聲請人即受判決人所犯係毒品危害防治條例案件，其犯罪事
    實應就採尿化驗結果為裁判論罪之基準。惟採尿之結果尚可
    回溯48小時為斷罪之依據，但如於上開時間內連續採尿多次
    ，不得以驗尿次數為判決之基礎。依刑事訴訟法之經驗法則
    及證據法則被告自白亦不得做為量刑之唯一證據。被告於審
    判前之陳述，無積極證據，亦不得為判決依據，應依事實並
    以驗尿結果之證據為量刑之依據。
  (二)法院依本件確定判決事實及理由欄一「... 聲請人於警方未
    發覺其施用第一級毒品海洛因之前，主動坦承2 次施用犯行
    」即據為判決之基礎，判決聲請人施用第一級毒品2 罪，係
    屬一罪兩判違背法令之判決，為此依刑事訴訟法第420 條第
    1 項第3 款、6 款規定聲請再審云云。
二、按刑事訴訟法第420 條第1 項第3 款規定，有罪之判決確定
    後，受有罪判決之人，已證明其係被誣告者，固得聲請再審
    ，但該款所謂已證明其係被誣告，須其證明已經判決確定，
    或其刑事訴訟不能開始或續行，非因證據不足者為限。此觀
    同條第2 項之規定甚明（最高法院84年度台抗字第301 號裁
    定可資參照）。次按因發現確實之新證據，足認受有罪判決
    之人應受無罪之判決者，為受判決人之利益，得聲請再審，
    刑事訴訟法第420 條第1 項第6 款定有明文。而所謂「發見
    新證據」，係指該證據當時已經存在，為法院及當事人所不
    及知，不及調查斟酌，至其後始行發見，且就證據本身形式
    上觀察，固不以絕對不須經過調查程序為條件，但必須顯然
    可認為足以動搖原有罪確定判決，而為受判決人無罪、免訴
    、免刑或輕於原判決所認罪名之判決者為限。此受理聲請再
    審之最後事實審法院，應就聲請再審理由之所謂「新證據」
    ，須具備於事實審判決前已經存在，為法院、當事人所不知
    ，事後方行發見之「嶄新性」，及顯然可認足以動搖原有罪
    確定判決，應為無罪、免訴、免刑或輕於原判決罪名之「顯
    然性」二要件，加以審查，為判斷應否准予開始再審之準據
    ，有最高法院85年度台抗字第308 號裁定可資參照。又所謂
    「確實之新證據」，係指其證據之本身在客觀上可認為真實
    ，勿須經過調查，即足以動搖原判決，使受刑人得受有利之
    裁判者而言，若在客觀上就其之真實性為如何，尚欠明瞭，
    非經相當之調查，不能辨其真偽，即與確實新證據之「確實
    」含義不符，亦難據為聲請再審之理由（最高法院70年度台
    抗字第161 號裁定參照）。
三、經查：
  (一)本件聲請人所犯毒品危害防制條例案件，係因聲請人於民國
    97年10月27日下午5 時許，在高雄市○○區○○路17號前為
    警攔檢查獲，並扣得未及施用之第一級海洛因2 包（均含包
    裝袋，驗後淨重各為0.125 公克、0.094 公克），聲請人所
    有供預備施用海洛因所用之吸管2 支，聲請人於警方未發覺
    其施用第一級毒品海洛因之前，主動坦承施用第一級毒品犯
    行，而願接受裁判，嗣經採尿送驗，結果呈可待因、嗎啡、
    甲基安非他命及安非他命陽性反應，聲請人並於97年10月27
    日偵訊中明確供述其於97年10月26日中午12時許、晚上8 時
    許有先後2 次施用第一級毒品海洛因犯行，復於本院98年度
    審訴字第427 號案件審理時坦承其有起訴書所載犯罪事實（
    即施用第一級毒品海洛因2 次及施用第二級毒品甲基安非他
    命1 次）等情，此有聲請人於警詢、偵訊及本院98年度審訴
    字第427 號案件審理時之自白筆錄在卷可稽，復有高雄市立
    凱旋醫院97年10月31日A00000000 號濫用藥物尿液檢驗報告
    、高雄市政府警察局小港分局毒品案件嫌疑人尿液代碼與姓
    名對照表1 紙（代號：J-541） ，高雄市立凱旋醫院97年12
    月26日高市凱醫驗字第8994號濫用藥物成品檢驗鑑定書、搜
    索扣押筆錄、扣押物品目錄表及照片各1 份附卷可憑。綜上
    ，本件顯非遭誣告之案件，此外，聲請人亦未就此部分提出
    已證明其係被誣告之確定判決，或其刑事訴訟不能開始或續
    行，非因證據不足之證明，故聲請人據此為聲請再審之依據
    ，殊非可取。
  (二)又本院經核閱聲請人臚列之聲請再審之理由，其並未具體指
    摘其所謂發現之確實新證據所在及有何足以動搖原判決之情
    事，於法已有未合。而其所指「一罪兩判」之認定，原確定
    判決係於聲請人對檢察官起訴之犯罪事實均認罪之情形下，
    經聲請人、檢察官同意，法院裁定改行簡式審判程序，嗣後
    聲請人與檢察官達成認罪協商，有本院98年2 月9 日準備程
    序及訊問筆錄各1 份附卷可稽，其再執上開聲請再審理由指
    摘原判決違誤，非無可議。
  (三)末按再審係就確定事實錯誤而設之救濟方法，本件聲請意旨
    所指上揭事項，細繹其內容，縱其另意在指摘原判決之採證
    違背證據法則或違背論理法則等為論點，然其亦係就原確定
    判決訴訟內之證據資料再為爭辯，並未據其提出任何新證據
    ，揆諸首揭意旨，所指各節亦無一得據以聲請再審之新證據
    ，亦未提出可證明其係被誣告之確定判決，是本件聲請人所
    舉聲請再審之理由，應認無理由。
四、據上論斷，應依刑事訴訟法第434 條第1 項，裁定如主文。
中    華    民    國    98    年    8     月    26    日
                  刑事第五庭審判長法  官  廖建瑜
                                  法  官  陳盈吉
                                  法  官  林永村
以上正本證明與原本無異。
如不服本裁定，應於收受送達後5 日內向本院提出抗告狀。
中    華    民    國    98    年    8     月    26    日
                                  書記官  王珮樺


司法院資訊處製作；財團法人民間司法改革基金會備份。
